臺灣新竹地方法院民事裁定
111年度勞執字第13號
聲  請  人  余聖文  
相  對  人  劉瑞鳳  
上列當事人間因勞資爭議事件，聲請人聲請裁定准予強制執行，
本院裁定如下：
    主  文
新竹縣政府勞工處委託社團法人新竹縣勞資關係協會指派調解人
於民國一一０年十一月十日調解成立，相對人應給付聲請人新臺
幣壹拾壹萬參仟捌佰陸拾萬元之調解內容，准予強制執行。
    理  由
一、聲請意旨以：聲請人與訴外人弘進電子股份有限公司（下稱
    ：弘進電子公司）間勞資爭議，於民國110年11月10日經新
    竹縣政府委託社團法人新竹縣勞資關係協會指派調解人進行
    調解。因弘進電子公司表示公司已被迫關廠，無力償還聲請
    人新臺幣（下同）11萬3,860元薪資款項，希望改成相對人
    即原弘進電子公司董事長劉瑞鳳私人欠款，於6個月後即111
    年6月30日付清，故雙方合意由相對人於111年6月30日前付
    清積欠聲請人之工資11萬3,860元而成立調解，並經相對人
    開立借據為憑。詎相對人未依上開調解內容履行其給付義務
    ，爰依勞資爭議處理法第59條第1項規定，聲請裁定就相對
    人應給付聲請人之11萬3,860元准予強制執行等語。
二、按，勞資爭議經調解成立或仲裁者，依其內容當事人一方負
    私法上給付之義務，而不履行其義務時，他方當事人得向該
    管法院聲請裁定強制執行並暫免繳裁判費，勞資爭議處理法
    第59條第1項前段定有明文。次按，直轄市或縣(市)主管機
    關受理調解之申請，應依申請人之請求，以（一）指派調解
    人。（二）組成勞資爭議調解委員會之方式之一進行調解，
    亦為勞資爭議處理法第11條第1項所明定。
三、查，聲請人（上1人係110年11月10日勞資爭議調解申請人編
    號1，而同次申請案編號3申請人張○揚與相對人劉瑞鳳間勞
    資爭議准予強制執行事件，前經本院111年7月12日111年度
    勞執字第15號裁定終結，有該件裁定查詢1件在卷）上開主
    張，業據其提出勞資爭議調解紀錄、借據影本為證，經本院
    檢視後認其主張非屬無據。從而，兩造既於110年11月10日
    勞資爭議調解程序中達成：「經調處後雙方合意積欠工資余
    聖文11萬3,860元…，訂於111年6月30日前付清。由原董事長
    劉瑞鳳開立3張借據為憑」之結論，則相對人即應依調解成
    立內容履行其給付義務，惟其迄未給付，揆之上開規定，聲
    請人之聲請應予准許，爰依勞資爭議處理法第59條第1項，
    裁定如主文所示。
中　　華　　民　　國　　111 　年　　7 　　月　　20    日
                  勞動法庭    法　官　周美玲
以上正本係照原本作成。
如對本裁定抗告須於裁定送達後10日內向本院提出抗告狀，並繳
納抗告新台幣1,000元。
中　　華　　民　　國　　111 　年　　7 　　月　　 20   日
                              書記官　徐佩鈴